臺灣屏東地方法院刑事判決　　　　　　　 96年度易字第503號
公　訴　人　臺灣屏東地方法院檢察署檢察官
被　　　告　甲○○
　　　　　　　　　　（現另案於臺灣屏東看守所羈押中）
上列被告因竊盜案件，經檢察官提起公訴（96年度偵字第3433號
），被告於準備程序中就被訴事實為有罪之陳述，經本院合議庭
裁定改以簡式審判程序審理，判決如下：
    主  文
甲○○踰越安全設備竊盜，處有期徒刑拾月，減為有期徒刑伍月
；又踰越安全設備竊盜，處有期徒刑拾月，減為有期徒刑伍月。
應執行有期徒刑拾月。
    犯  罪  事  實
一、甲○○意圖為自己不法之所有，於民國96年2 月12日17時許
    ，前往陳水生所有、位於屏東縣內埔鄉○○村○○路312 巷
    36號之1 之學生宿舍，見陳水生於該學生宿舍後方設置具防
    閑作用之安全設備鐵絲網圍籬（鐵絲網下方係以鐵條作為支
    架）未完全密合，即將該鐵絲網翻起，踰越下方鐵條進入其
    內，竊取陳水生所有、置於上址學生宿舍後方空地上之ㄇ字
    型鐵條約20餘支（共270 公斤），得手後即將上開竊得之ㄇ
    字型鐵條運至內埔鄉之正興資源回收場變賣，所得均花用殆
    盡；甲○○又意圖為自己不法之所有，於翌日（即同年2 月
    13日）17時許，再度前往上址學生宿舍，同樣以將學生宿舍
    後方之安全設備鐵絲網圍籬之鐵絲網翻起，踰越下方鐵條之
    方式，進入其內竊取陳水生所有、置於上址學生宿舍後方空
    地上之ㄇ字型鐵條約10餘支（共168 公斤），得手後亦將上
    開竊得之ㄇ字型鐵條運至正興資源回收場變賣，所得均花用
    殆盡。嗣經陳水生發現鐵條失竊而報警後，經警於96年2 月
    15日在正興資鴻回收場查獲陳水生失竊之ㄇ字型鐵條46支（
    共438 公斤，業經被害人陳水生具狀領回），乃循線查悉上
    情。
二、案經屏東縣警察局內埔分局報告臺灣屏東地方法院檢察署檢
    察官偵查起訴。
    理  由
一、本件被告甲○○所犯係死刑、無期徒刑或最輕本刑為3 年以
    上有期徒刑或高等法院管轄第一審案件以外之罪，其於準備
    程序期日就被訴事實為有罪之陳述，經本院告知簡式審判程
    式之旨，並聽取公訴人及被告之意見後，經合議庭依刑事訴
    訟法第273 條之1 第1 項規定，裁定由受命法官獨任進行簡
    式審判程序，是依刑事訴訟法第273 條之2 規定，本件之證
    據調查，不受同法第159 條第1 項、第161 條之2 、第161
    條之3 、第163 條之1 及第164 條至第170 條規定之限制，
    合先敘明。
二、前揭犯罪事實，業據被告甲○○坦承不諱，核與證人即被害
    人陳水生於警詢時證述其於96年2 月13日下午18時許發現其
    所有、置於上址學生宿舍後方空地之ㄇ字型鐵條46支遭竊、
    上址學生宿舍後所設鐵絲網圍籬未遭破壞之情節相符，並經
    證人即正興資源回收場老闆張月娥於警詢時證稱被告於96年
    2 月12日前往出售ㄇ字型鐵條25及245 公斤，又於96年2 月
    13日前往出售ㄇ字型鐵條95、27及46公斤，共計438 公斤等
    語明確，復有贓物認領保管單各1 紙、正興資源回收場收購
    明細表影本4 紙、內埔分局扣押筆錄暨扣押物品目錄表、偵
    查報告各1 份、現場照片2 幀、查獲照片4 幀附卷為憑，足
    認被告自白與事實相符，堪可採信。本件事證明確，被告犯
    行洵堪認定。
三、按籬笆本係因防閑而設，自屬安全設備之一種，最高法院45
    年台上字第210 號著有判例可資參照。是核被告先後2 次犯
    行，均係犯刑法第321 條第1 項第2 款之踰越安全設備竊盜
    罪。被告先後2 次踰越安全設備竊盜犯行乃於不同日所犯，
    行為各具獨立性，其每次行為皆可獨立成罪，應予分論併罰
    。爰審酌被告甲○○素行不佳，前於93年間即因犯竊盜罪，
    經本院以93年度易字第94號判決判處有期徒刑1 年、緩刑3
    年，於93年5 月3 日確定，有臺灣高等法院被告前案紀錄表
    1 份在卷可按，其於緩刑期間內不知謹言慎行、深自悔悟，
    竟再犯本件竊盜罪，造成他人財產上之損害，其犯罪之動機
    、手段、生活狀況、智識程度（國小畢業），惟犯後尚能坦
    承犯行之態度等一切情狀，量處如主文所示之刑。
四、末查本件被告之犯罪時間均在96年4 月24日以前，所犯均為
    刑法第321 條第1 項第2 款之罪，宣告刑未逾有期徒刑1 年
    6 月，悉合於減刑條件，爰依中華民國96年罪犯減刑條例第
    2 條第1 項第3 款之規定，分別減其刑期二分之一，並依法
    定其應執行之刑。
據上論斷，應依刑事訴訟法第299 條第1 項前段、第273 條之1
第1 項，刑法第321 條第1 項第2 款、第51條第5 款，中華民國
96年罪犯減刑條例第2 條第1 項第3 款、第7 條、第10條第1 項
，判決如主文。
本案經檢察官陳川傑到庭執行職務。
中　　華　　民　　國　　96　　年　　8 　　月　　16　　日
                  刑事第五庭    法  官  李宜娟
以上正本證明與原本無異。
如不服本判決應於收受本判決送達後10日內向本院提出上訴書狀
。
中　　華　　民　　國　　96　　年　　8 　　月　　16　　日
                                書記官  孫秀桃
附錄本案論罪科刑法條
刑法第321 條第1 項：
犯竊盜罪而有左列情形之一者，處6 月以上、5 年以下有期徒刑
：
一  於夜間侵入住宅或有人居住之建築物、船艦或隱匿其內而犯之者。
二  毀越門扇、牆垣或其他安全設備而犯之者。
三  攜帶兇器而犯之者。
四  結夥3 人以上而犯之者。
五  乘火災、水災或其他災害之際而犯之者。
六  在車站或埠頭而犯之者。
